【裁判字號】    97,交聲,1571
【裁判日期】    970825
【裁判案由】    聲明異議
【裁判全文】
臺灣高雄地方法院交通事件裁定        97年度交聲字第1571號
原處分機關  高雄市政府交通局
異  議  人  乙○○
上列異議人即受處分人因違反道路交通管理處罰條例案件，對於
高雄市政府交通局民國97年06月23日所為之處分（原處分：高市
府交裁字第裁32-BO0000000），聲明異議，本院裁定如下：
    主  文
異議駁回。
    理  由
一、本件異議意旨略以：異議人於97年6 月4 日下午8 時17分許
    ，行經高雄市○○○街、漢口街口時，係搶黃燈，而駛至該
    路口中段時，燈號才轉為紅燈，故伊只得繼續向前行駛，伊
    並未闖越紅燈，警察開單舉發伊闖紅燈，並非屬實，且警方
    並未提出照片或錄影等證據以證明異議人確有闖紅燈之違規
    行為，伊不服，爰提出聲明異議等語。
二、按汽車駕駛人，行經有燈光號誌管制之交岔路口闖紅燈者，
    處新臺幣（下同）1800元以上5400元以下罰鍰。道路交通管
    理處罰條例第53條第1 項定有明文。又汽車駕駛人有違反該
    條例第53條情形者，除依原條款處罰鍰外，並記違規點數3
    點，同條例第63條第1 項第3 款亦有明定。
三、經查：
(一)、本件異議人即受處分人乙○○於民國97年06月04日20時17分
    許，駕駛車號392-XP號營業一般小客車沿漢口街由南往北方
    向行駛，行經該路與熱河二街之交岔路口（該路口為有燈光
    號誌管制之交岔路口）後，為警攔停以其在上開路口闖越紅
    燈而製單舉發之事實，有高雄市政府警察局舉發違反道路交
    通管理事件通知單、高雄市政府警察局三民一分局交通違規
    陳情案件簽見表各1 紙在卷可稽，堪認屬實。
(二)、異議人雖辯稱伊只是搶黃燈，並未闖紅燈云云。惟據證人即
    本件舉發員警甲○○於97年8 月13日本院審理時到庭具結證
    稱：當時伊與三名員警要去執行酒駕臨檢勤務，尚未到臨檢
    點時，伊等在熱河二街上行駛便發現異議人違規，當時異議
    人行駛在漢口街由南向北行駛，因為伊等熱河二街之燈號為
    綠燈，故伊十分確定異議人行駛之漢口街已經是紅燈，然而
    異議人卻仍然駕車闖越，故伊便在十全、漢口街口將異議人
    攔下，開單舉發異議人闖越紅燈。遭攔停後異議人有爭執警
    方應該要有採證照片，但伊確實有看到異議人於紅燈亮起後
    ，仍然向前行駛之情。又，異議人並無搶黃燈或停在道路中
    央時燈號才轉換等情形，故伊認為異議人違規事實明確等語
    綦詳在卷。次查證人甲○○與異議人素不相識，並無恩怨嫌
    隙，證人為執行公務之員警，原則上係依法公正執行勤務，
    衡情當無甘冒偽證罪責任意構陷異議人違規之理；此外，復
    佐以證人甲○○證詞內容前後一貫，且無瑕疵可指等情，足
    認其證詞可採。
(三)、再查，本件固無以錄影或照相等方式所拍攝之違規照片等可
    供本院審酌，惟一般警員執行交通勤務，依法並未要求恆須
    錄影或以照相存證，且因路口燈號變換迅速，闖紅燈之違規
    情形稍縱即逝，倘要求值勤警員或舉發機關就任何違規情狀
    均必以錄影或拍照之方式採證，實強其所難。況，法律並未
    就舉證之方式加以設限。因此，本件雖無現場違規之照片另
    為佐證，然案發當時現場舉發員警甲○○既已到庭具結證述
    如前，足認異議人確有前揭違規之事實，則異議人空言否認
    云云，自難採信。
四、綜上所述，異議人於前開時、地駕駛車號392-XP號營業用自
    小客車闖紅燈之違規事實明確。原處分機關以異議人行經有
    燈光號誌管制之交岔路口闖紅燈為由，依道路交通管理處罰
    條例第53條第1項、第63條第1項第3款之規定，裁處異議人
    罰鍰2700元並記違規點數3點，核無違誤，本件異議為無理
    由，應予駁回。
五、據上論斷，應依道路交通案件處理辦法第19條，裁定如主文
    。
中    華    民    國    97    年    8     月    25    日
                        交通法庭  法  官  吳金芳
以上正本證明與原本無異。
如不服本裁定，應於收受送達後5 日內向本院提出抗告狀。
中    華    民    國    97    年    8     月    27    日
                                  書記官  武凱葳


司法院資訊處製作；財團法人民間司法改革基金會備份。
